【裁判字號】    97,簡上,890
【裁判日期】    971231
【裁判案由】    違反商標法
【裁判全文】
臺灣桃園地方法院刑事判決             97年度簡上字第890號
上  訴  人
即  被  告  甲○○
上列上訴人即被告因違反商標法案件，不服本院97年度壢簡字第
2454號，中華民國97年10月6 日第一審刑事簡易判決（聲請簡易
判決處刑書案號：97年度偵字第14671 號），提起上訴，本院管
轄之第二審地方法院合議庭判決如下：
    主  文
上訴駁回。
甲○○緩刑貳年。
    事  實
一、甲○○明知「LV」商標圖樣，業經法國商路易威登馬爾悌耶
    股份有限公司（下稱：路易威登公司）向我國經濟部中央標
    準局（已改制為智慧財產局）申請註冊登記取得商標專用權
    （商標名稱圖樣、指定使用商品名稱、專用權公司名稱均詳
    如附件），指定使用於書包、公事包、旅行箱、皮夾等商品
    ，現仍在商標專用權期間內而受我國商標法保護，且該等商
    標圖樣之商品，在國際間行銷經年，已為相關大眾所共知，
    任何人未經該等商標專用權人之同意或授權，不得於同一商
    品，使用相同於此等註冊商標之商品，或將此等商品陳列及
    販賣，其於不詳時間，收受友人所贈送未經商標專用權人路
    易威登公司同意而於同一商品使用相同註冊商標之仿冒「LV
    」皮夾一個後，因缺錢花用，竟自民國97年4 月26日23時2
    分許起至97年4 月29日9 時15分許止，在其位於桃園縣龍潭
    鄉○○○街35號住處內，利用其所申請之電腦網路帳號fanc
    esca881205登入「雅虎奇摩拍賣網站」，在該網頁上張貼前
    揭仿冒「LV」皮夾之照片，並標示直接購買價為新臺幣（下
    同）1,000 元及自己之電子郵件信箱等交易訊息，且提供其
    在第一銀行股份有限公司龍潭分行，帳號00000000000 號帳
    戶，供為成交後買家匯入價款之用，招徠不特定買家出價與
    其交易，以此方式意圖販賣而陳列前揭商品，嗣經員警上網
    瀏覽上開拍賣網頁察覺有異，於97年4 月29日佯稱買家並出
    價750 元（含郵寄費用為800 元），因而順利購得前揭仿冒
    皮夾，甲○○於價款匯入上開帳戶後，亦以郵寄之方式將上
    開LV皮夾寄送予喬裝員警，為警扣得仿冒上揭商標圖案之皮
    夾1 個，而知悉上情。
二、案經內政部警政署保安警察第2 總隊第1 大隊報請臺灣桃園
    地方法院檢察署檢察官聲請簡易判決處刑。
    理  由
一、上揭犯罪事實，業據被告甲○○於本院審理時坦承不諱，核
    與證人乙○○於警詢中證述情節相符，並有扣案仿冒商標之
    商品LV皮夾1 個，及卷附雅虎奇摩露天拍賣網站網頁翻拍照
    片、郵政跨行匯款申請書、活期儲蓄存款存摺、鑑定證明書
    各1 份在卷可稽（見偵卷第13頁至第25頁）。應認被告之自
    白與事實相符。本件事證明確，被告犯行堪予認定，應依法
    論科。
二、核被告所為，係犯商標法第82條之明知為仿冒商標商品，意
    圖販賣而陳列罪。又警員喬裝成買家向被告購買上開仿冒LV
    之商標圖樣之皮夾1 個，警員實際上並無購買之真意，而係
    為求人贓俱獲而佯稱購買，故於形式上雖有互為買賣之約定
    ，事實上仍無以真正成立買賣契約之意，是被告該次之販賣
    行為應僅屬未遂，而商標法並未對販賣仿冒商標商品未遂之
    行為加以處罰；是以，被告之上開行為應僅構成明知為未得
    商標權人同意，於同一商品使用相同之註冊商標之商品而意
    圖販賣而陳列罪，則聲請簡易判決處刑書認被告已販賣仿冒
    商標商品既遂容有誤會，惟因本件被告之犯罪基本事實相同
    ，法條同一，故逕行論以意圖販賣而陳列仿冒商標商品罪，
    且無庸變更起訴法條，先此敘明。原審同此認定，爰依商標
    法第82條、第83條、刑法第11條前段、第41條第1 項前段規
    定，並審酌被告所意圖販售陳列之商品僅只1 件，對商標權
    人侵害之價值非鉅及被告之犯後態度等一切情狀，量處被告
    拘役40日，並諭知如易科罰金，以1,000 元折算1 日，且扣
    案仿冒LV皮夾1 個亦宣告沒收，核其認事用法，俱無違誤，
    量刑亦允洽。上訴意旨請求從輕量刑，為無理由，應予駁回
    。又被告未曾受有期徒刑以上刑之宣告，此有臺灣高等法院
    被告全國前案紀錄表在卷可按，爰審酌被告到庭敘明自白犯
    罪以及表示悔悟之情，且與告訴人路易威登公司達成和解，
    獲得告訴人路易威登公司之諒解，亦有協議書1 份附卷可稽
    （見本院97年度簡上字第890 號卷第23頁），是被告經此偵
    、審教訓後，當知所警惕，本院認尚無逕對被告施以短期自
    由刑之必要，自可先賦予被告非在監之適當社會處遇，以期
    其能有效回歸社會，故原審對被告宣告之刑，以暫不執行為
    適當，爰另諭知緩刑2 年，以啟自新。
據上論斷，應依刑事訴訟法第455 條之1 第3 項、第368 條，刑
法第74條第1 項第1 款，判決如主文。
本案經檢察官柯博齡到庭執行職務。
中    華    民    國    97    年    12    月  31      日
                  刑事第四庭  審判長法  官  袁雪華
                                    法  官  陳可薇
                                    法  官  張淑華
以上正本證明與原本無異。
本判決不得上訴。
                                    書記官  鄭嘉惠
中    華    民    國    97    年    12    月    31    日
附論罪法條科刑法條：
商標法第82條
明知為前條商品而販賣、意圖販賣而陳列、輸出或輸入者，處一
年以下有期徒刑、拘役或科或併科新臺幣五萬元以下罰金。
商標法第83條
犯前二條之罪所製造、販賣、陳列、輸出或輸入之商品，或所提
供於服務使用之物品或文書，不問屬於犯人與否，沒收之。


司法院資訊處製作；財團法人民間司法改革基金會備份。
